【裁判字號】    89,交聲,559
【裁判日期】    891230
【裁判案由】    交管條例聲異
【裁判全文】
臺灣板橋地方法院交通事件裁定                    八十九年度交聲字第五五九號
    原處分機關  交通部公路局臺北區監理所
    異  議  人
    即受處分人  甲○○
右列異議人因違反道路交通管理處罰條例案件，對於交通部公路局臺北區監理所於八
十九年九月五日所為北監五字第四０－五八四一二九號裁決書之處分（原處分案號：
內政部警政署國道公路警察局八十七年五月二十日公警局字第０五八四一二九號）聲
明異議，本院裁定如左：
        主  文
原處分撤銷。
甲○○不罰。
        理  由
一、原處分機關係以異議人即受處分人甲○○於民國八十七年五月二十日上午十二時
    五十二分許，駕駛車號ＳＲ－二０九０號自用小客車，行經國道高速公路北向一
    六二公里六百公尺處，為內政部警政署國道公路警察局執勤員警查獲因駕駛執照
    逾期違規當場製單舉發後，移送受處分人所轄之交通部公路局臺北區監理所（下
    稱臺北區○○○○○道路交通管理處罰條例第二十二條第一項第六款規定，裁處
    罰鍰新臺幣（下同）三千六百元。
二、異議人即受處分人甲○○對於上開違規情事固坦承不諱，惟辯稱：伊遭告發後，
    隨即至臺北區監理所欲繳納罰款，惟承辦人員告知到案處所係雲林監理站，伊以
    電話向雲林監理站查詢，承辦人答稱可以郵政劃撥方式繳款，再持劃撥收據及告
    發單向臺北區監理所辦理換領新照，並變更地址，伊即依其指示繳納罰款一千八
    百元，並已向臺北區監理所領取新駕照及變更住址，如今又收到裁決書，深感訝
    異，惟因事隔已久，劃撥收據早已滅失，為此聲明異議。
三、經查，本件異議人即受處分人甲○○於八十七年五月間違規後有無以劃撥方式繳
    納罰款，雖未能提供劃撥收據以資證明，惟本件違規事件發生迄今已有二年半，
    欲令異議人提供當時劃撥收據實強人所難。衡諸異議人甲○○之汽車駕駛執照原
    有效日期為八十七年四月二十七日，其住址係雲林縣二崙鄉○○路二一一號，嗣
    經補照後，駕照有效日期為九十三年四月二十七日，地址變更為臺北縣土城市○
    ○路○段二九三巷十三號四樓，此有汽車駕駛執照一張影本及汽車查詢資料一份
    在卷可稽；另車號ＳＲ－二０九０號自用小客車登記車主為程麗葉，於八十七年
    六月九日辦理一般報廢，此有交通部公路局臺北區監理所八十九年十二月八日八
    九北監一字第八九三二０００號函及所附汽車各項異動登記書、汽車車籍查詢等
    資料在卷可稽。又汽車所有人或駕駛人違反道路交通管理事件尚未處結者，公路
    監理機關於汽車所有人或駕駛人辦理其各項登記或換發號牌、執照時，應請其就
    違規案件先予清結；但申請汽車檢驗者不在此限，違反道路交通管理事件統一裁
    罰標準及處理細則第四十四條第二項定有明文。本件異議人違規後，倘未繳納罰
    款，依據前開辦理規定，何能申請補換駕照及辦理牌照報廢程序？且前述車籍資
    料中並無違規事項之登記，是交通部公路局嘉義區監理所雲林監理站所稱經查電
    腦檔無該案劃撥款紀錄，應係行政作業漏失所致，異議人上開所辯尚非全然無由
    ，應堪可採。原處分未予詳查，遽予裁罰，尚有未洽，本件異議為有理由，原處
    分應予撤銷，另諭知異議人不罰。
三、據上論結，應依道路交通案件處理辦法第二十條，裁定如主文。
中      華      民      國    八十九        年    十二    月    三十    日
                                      臺灣板橋地方法院交通法庭
                                          法  官  侯  志  融
右正本證明與原本無異
如不服本裁定，應於送達後五日內向本院提出抗告狀
                                          書記官  陳  淑  芳
中      華      民      國      九十        年    一      月    八      日


司法院資訊處製作；財團法人民間司法改革基金會備份。
